# 销售价格收政府管控时的会计处理

提问人：13757187143 时间：2020-04-05 08:05:28
甲公司在A国销售天然气，其与A国客户于 2019 年 1 月和 7 月分别签订 2 份天然气销售合同，约定销售量都为 1 亿MMBtu，单价都为 3 美元/MMBtu。分别于 2019 年上半年底和下半年底达到收入确认条件。
同时，该天然气销售价格受到A国政府管控，A国政府 2019 年 6 月 30 日已出台天然气价格的通知草案，对天然气的限价为2.8美元/MMBtu。截止目前，还未从监管部门获得最终价格的通知。
问：甲公司对该业务的会计处理？（旧收入准则下）

回答人：chenyiwei
不论在新老收入准则下，在估计合同售价时，均应考虑所有可能的影响因素，包括此处的潜在政府限价安排。
如果根据截至 2019 年 6 月 30 日出台的限价草案，截至 2019 年末征求意见期限已经结束，从反馈意见看，包括与当地政府相关部门讨论后，认为最终被要求执行限价的可能性很大，则基于谨慎原则，建议按照考虑限价后的价格计量收入。如果最终未被要求执行限价，则在后续限价消除时，再补充确认合同售价与限价之间的差额。
在新准则下，此问题考虑可变对价因素确定，关键是准则对可变对价估计的限制，即不能超过“重大不确定性消除时极可能不会发生重大转回的金额”。